【裁判字號】    89,訴,3502
【裁判日期】    900129
【裁判案由】    清償借款
【裁判全文】
臺灣高雄地方法院民事判決  八十九年度訴字第三五○二號
    原      告  甲○○
    訴訟代理人  乙○
    被      告  丙○○
右當事人間清償借款事件，本院判決如左：
    主    文
被告應給付原告新台幣陸拾萬元及自民國八十六年十月十二日起至清償日止，按年息
百分之五計算之利息。
訴訟費用由被告負擔。
    事    實
甲、原告方面：
一、聲明：求為判決如主文所示。
二、陳述：
    被告丙○○於民國（下同）八十六年三、四月間，向原告借款新台幣（下同）一
    百萬元，雙方約定應於八十六年十月十一日之前全部清償完畢，詎被告僅清償四
    十萬元，餘款六十萬元迄今仍未清償，爰依借款之法律關係，請求被告清償上開
    數額，並給付自八十六年十月十二日起至清償日止，按年息百分之五計算之法定
    利息。
三、證據：提出收據、借據影本各一份、本票影本三份為證。
乙、被告方面：
一、聲明：請求駁回原告之訴。
二、陳述：
    被告確有向原告借款一百萬元，並約定八十六年十月十一日前返還全部借款，但
    因被告事業經營失敗，僅清償四十萬元，餘款六十萬元無力清償。
三、證據：未提出任何證據。
    理    由
一、原告主張之事實，已據其提出收據、借據各一份、本票三份為證且為被告所不爭
    執，足堪信為真實。
二、按稱消費借貸者，謂當事人約定，一方移轉金錢或其他代替物之所有權於他方，
    而他方以種類品質、數量相同之物返還之契約（八十八年四月二十一日修正而於
    八十九年五月五日施行之修正民法債編就民法第四百七十四條雖有修正，惟依八
    十八年四月二十一日修正而於八十九年五月五日施行之修正民法債編施行法第一
    條後段規定，本件是在債編修正施行前發生之債，且該施行法亦無溯及既往之特
    別規定，故不適用修正施行後之民法第四百七十四條之規定）。借用人應於約定
    期限內，返還與借用物種類、品質、數量相同之物。遲延之債務，以支付金錢為
    標的者，債權人得請求依法定利率計算之遲延利息，民法第四百七十四條、第四
    百七十八條、第二百三十三條第一項分別定有明文。本件被告向原告借款未按期
    清償已如前述，從而原告依上開法律規定請求被告返還上開欠款及法定遲延利息
    ，為有理由，應予准許。
三、結論：原告之訴為有理由，依民事訴訟法第七十八條，判決如主文。
中      華      民      國    九十      年      一      月    二十九    日
                              臺灣高雄地方法院民事第二庭
~B法      官  吳文婷
右為正本係照原本作成。
如不服本判決，應於送達後廿日內，向本院提出上訴狀並表明上訴理由，如於本
判決宣示後送達前提起上訴者，應於判決送達後十日內補提上訴理由書（須附繕本）。
中      華      民      國    九十      年      一      月    二十九    日
~B法院書記官  王少玲


司法院資訊處製作；財團法人民間司法改革基金會備份。
